---
title: "LAB_7"
author: "Ефимов Никита"
format:
  md:
    output-file: "README.md"
---

Информационно-аналитические технологии поиска угроз инорфмационной безопасности

# Анализ данных сетевого трафика при помощи библиотеки Arrow

## Цель работы

1. Изучить возможности технологии Apache Arrow для обработки и анализ больших данных
2. Получить навыки применения Arrow совместно с языком программирования R
3. Получить навыки анализа метаинфомации о сетевом трафике
4. Получить навыки применения облачных технологий хранения, подготовки и анализа данных: Yandex Object Storage, Rstudio Server.

## Исходные данные

1.  Операционная система Windows 10
2.  Rstudio Desktop
3.  Интерпретатор языка R версии 4.4.2
4.  Github
5.  Yandex Object Storage
6.  Библиотека Apache Arrow

## План выполнения работы

1.  Импортировать данные
2.  Выполнить аналитические задания

## Содержание Работы

### Шаг 1. Импортировать данные

```{r}

library(arrow)
library(dplyr)
library(knitr)
library(stringr)
library(lubridate)
library(ggplot2)
library(lubridate)
library(tidyverse)

#download.file("https://storage.yandexcloud.net/arrow-datasets/tm_data.pqt",destfile = "tm_data.pqt")

#df <- read_parquet("tm_data.pqt", as_data_frame = FALSE)
df <- read_parquet("tm_data.pqt", use_threads=False, engine='fastparquet')
#df <- arrow::open_dataset(sources = "./tm_data.pqt", format = "parquet")
glimpse(df)
```

### Шаг 2. Выполнить аналитические задания

#### 1. Надите утечку данных из Вашей сети

```{r}
df %>% filter(grepl("^(12|13|14)\\.", src)) %>% 
  group_by(src) %>% 
  summarise("sum" = sum(bytes)) %>% 
  arrange(desc(sum)) %>% 
  head(1) %>% select(src)
```

#### 2. Надите утечку данных 2

```{r}
work_h <- df %>% mutate(trafic = (str_detect(src, "^((12|13|14)\\.)") & !str_detect(dst, "^((12|13|14)\\.)"))) %>% 
  mutate(time = as.POSIXct(df$timestamp)) %>% 
  mutate(hour = hour(time)) %>% 
  group_by(hour) %>% 
  summarise(total_bytes = sum(bytes, na.rm = TRUE)) %>% 
  arrange(hour)
```

```{r}
ggplot(work_h, aes(x = hour, y = total_bytes)) + geom_line() + labs(title = "Байты - Часы", x = "Hour", y = "Bytes")
```

```{r}
result <- df %>% mutate(time = as.POSIXct(df$timestamp)) %>%  mutate(hour = hour(time))  %>% 
  filter(src != '13.37.84.125') %>% 
  filter(str_detect(src, "^((12|13|14)\\.)")) %>% filter(!str_detect(dst, "^((12|13|14)\\.)")) %>%  
  filter(hour >= 0 & hour <= 15) %>%
  group_by(src) %>%
  summarise(total_bytes = sum(bytes)) %>%
  arrange(desc(total_bytes))
head(result, 1)
```

#### 3. Надите утечку данных 3

```{r}
task3 <- df %>% filter(src != '13.37.84.125' & src != '12.55.77.96') %>% group_by(port) %>% 
  summarise(mean_bytes = mean(bytes),max_bytes = max(bytes),sum_bytes = sum(bytes),Raz = max_bytes - mean_bytes) %>% 
  filter(Raz != 0) %>% arrange(desc(Raz))
```


```{r}
ggplot(data = task3, aes(x = port, y = Raz)) + geom_col()
```

Рассмотрим порт № 37

```{r}
result_3 <- df %>% filter(port == 37) %>%
  group_by(src) %>% summarise(traffic = sum(bytes), count = n(), avg = traffic/count, med = median(bytes)) %>% arrange(desc(avg))
```

```{r}
print(head(result_3, 1))
```

## Оценка результата

В результате практической работы были выполнены аналитические задания с использованием библиотеки arrow

## Вывод

В результате выполнения практической работы были освоены инструменты работы с Apache Arrow